---
title: "TFM Detección Sepsis"
author: "David del Pozo Granados"
output:
  pdf_document:
    toc: yes
  html_document:
    df_print: paged
    toc: yes
    toc_float:
      collapsed: no
    number_sections: yes
    theme: cosmo
---
## Lectura de datos

En primer lugar cargaremos la libería caret y borraremos los que tengamos actualmente en el espacio de trabajo. Posteriormente, leeremos los datos de entrenamiento, test y validación que hemos convertido de Pkl a Csv para poder tratarlos con el paquete caret

```{r}
library(caret)
rm(list = ls())
```

```{r}

test_data <- read.csv("csv_data/linear_interpolation/test_data_ML.csv")
train_data <- read.csv("csv_data/linear_interpolation/train_data_ML.csv")
val_data <- read.csv("csv_data/linear_interpolation/val_data_ML.csv")

test_data_eti <- read.csv("csv_data/linear_interpolation/test_data_etiqueta.csv")
train_data_eti <- read.csv("csv_data/linear_interpolation/train_data_etiqueta.csv")
val_data_eti <- read.csv("csv_data/linear_interpolation/val_data_etiqueta.csv")

```

Quitaremos la primera columna de cada conjunto de datos, puesto que es simplemente un identificador del paciente que no nos ofrece información relevantes para el entrenamiento de los modelos

```{r}
test_data <- test_data[,-1]
train_data <- train_data[,-1]
val_data <- val_data[,-1]

test_data_eti <- test_data_eti[,-1]
train_data_eti <- train_data_eti[,-1]
val_data_eti <- val_data_eti[,-1]
```

Factorizamos las etiquetas que indican con un 1 si el paciente finalmente se le detectó sepsis o con un 0 en caso contrario

```{r}
test_data_eti<-factor(test_data_eti)
train_data_eti<-factor(train_data_eti)
val_data_eti<-factor(val_data_eti)
```

Creamos una función de control con los siguientes parámetros:
- **Método**: validación cruzada 
- **Tamaño fold**: 10
- **Guardar predicciones**: TRUE
- **Modo Verbose**: FALSE
- Finalmente, el parámetro summaryFunction y classProbs deben indicar que queremos calcular curvas ROC y para ello nuestro modelo debe proporcionar no solo predicción de clase sino probabilidad de la predicción:
  - **summaryFunction** = twoClassSummary,
  - **classProbs** = TRUE

```{r}
Control_class <- trainControl(
  method = "cv",
  number = 10
)
```

```{r}
Control_class2 <- trainControl(
  method = "repeatedcv",
  number = 10,
  repeats = 5
)
```


Probamos el algoritmo clásico de Machine Learning llamado Vecinos KNN:

```{r}
mod_knn <- train(train_data_eti~ .,
                 train_data,
                 method = "knn",
                 trControl = Control_class)
```

Se irá añadiendo a una lista los distintos modelos que hemos ido entrenando y estos se pasarán por un remuestreo con la función resamples.

```{r}
Modelos_Entrenados <- list(
   knn = mod_knn)


resamples <- resamples(Modelos_Entrenados)

```

Mostramos gráficamente los modelos y los compararemos para ver de manera visual cual es el mejor modelo de predicción temprana de sepsis para este conjunto de datos.


```{r}

summary(resamples, metric="ROC")


bwplot(resamples, metric = "ROC")
dotplot(resamples, metric="ROC")


```
